ACORDAO-COMPLETO-2437761

ACÓRDÃO 13317/2020 ATA 42/2020 - SEGUNDA CÂMARA

VISTO, relatado e discutido este processo, em que se aprecia, nesta oportunidade, o monitoramento das determinações emanadas do Acórdão 11905/2016-TCU-Segunda Câmara, que considerou ilegais os atos de concessão de aposentadoria a Elisabete Avilez Marques e Emílio Lebre La Rovere, ex-servidores da Universidade Federal do Rio de Janeiro (UFRJ) , em razão do pagamento de parcelas relativas a planos econômicos.
ACORDAM os ministros do Tribunal de Contas da União, reunidos em sessão da 2ª Câmara, ante as razões expostas pela relatora, e com fundamento nos arts. 39, inciso II, da Lei 8.443/1992, 250, § 1º, 259, inciso II, e 262, § 2º, do Regimento Interno e 19, § 3º, da Instrução Normativa-TCU 78/2018, em: 
9.1. acolher as razões de justificativa de André Luiz Chagas Pereira, excluindo-o da relação processual;
9.2. reiterar determinações contidas no Acórdão 11905/2016-TCU-Segunda Câmara à Universidade Federal do Rio de Janeiro, com o alerta sobre a possibilidade de aplicação de multa por reincidência no descumprimento de determinação deste Tribunal (art. 58, inciso VII, da Lei 8.443/1992) , para que a entidade:
9.2.1. exclua, imediatamente, a parcela relativa à URV (3,17%) dos proventos de Elisabete Avilez Marques e de Emílio Lebre La Rovere, conforme o Acórdão 11905/2016-TCU-Segunda Câmara, sob pena de ressarcimento das quantias pagas indevidamente e responsabilização solidária da autoridade competente;
9.2.2. apure, no prazo de 30 (trinta) dias, sob pena de responsabilidade solidária da autoridade administrativa omissa, e mediante prévia instauração de processo administrativo, o montante recebido a título da parcela de URV (3,17%) por Elisabete Avilez Marques e Emílio Lebre La Rovere, desde a ciência do Acórdão 11905/2016-TCU-Segunda Câmara até a sua efetiva exclusão, e promova a sua restituição ao erário, nos termos dispostos no art. 46 da Lei 8.112/1990;
9.2.3. emita novos atos de concessão de aposentadoria em favor de Elisabete Avilez Marques e Emílio Lebre La Rovere, livres das irregularidades apontadas, e os submeta ao TCU, para nova apreciação, no mesmo prazo de 30 (trinta) dias, a contar da notificação desta deliberação.
9.3. remeter para o TC Processo 029.491/2020-7 a análise das propostas contidas nas alíneas "b" a "d" do item 21 da instrução reproduzida no relatório desta deliberação, devendo a Secretaria de Fiscalização de Pessoal adotar as providências necessárias para tanto;
9.4. encaminhar ao Departamento de Assuntos Extrajudiciais da Advocacia-Geral da União e à Consultoria Jurídica deste Tribunal informações necessárias ao acompanhamento do Processo 5042202-68.2019.4.02.5101/RJ, em trâmite no Tribunal Regional Federal da 2ª Região, nos termos da questão de ordem aprovada na sessão plenária de 8/6/2011 (Ata 22/2011) ;
9.5. dar ciência desta deliberação aos interessados e à Universidade Federal do Rio de Janeiro.

Monitoramento de determinações oriundas de acórdão que considerou ilegais atos de concessão de aposentadoria a ex-servidores da Universidade Federal do Rio de Janeiro (UFRJ) em razão do pagamento de parcelas relativas a planos econômicos.

Segunda Câmara

Universidade Federal do Rio de Janeiro.

3. Interessados: Elisabete Avilez Marques (CPF XXX.152.137-XX) e Emílio Lebre La Rovere (CPF XXX.035.427-XX).
3.1. Responsáveis: André Luiz Chagas Pereira (CPF XXX.660.357-XX) e Agnaldo Fernandes Silva (CPF XXX.001.337-XX).

13.1. Ministros presentes: Augusto Nardes (na Presidência), Aroldo Cedraz, Raimundo Carreiro e Ana Arraes (Relatora).
13.2. Ministros-Substitutos presentes: Marcos Bemquerer Costa e André Luís de Carvalho.

ANA ARRAES

Adoto como relatório a instrução aprovada no âmbito da Secretaria de Fiscalização de Pessoal (peça 54) , cuja proposta de encaminhamento foi endossada pelo Ministério Público junto ao TCU, na pessoa do procurador Marinus Eduardo De Vries Marsico (peça 56) :
"INTRODUÇÃO
1.	Trata-se de monitoramento do Acórdão 11905/2016-TCU-Segunda Câmara, proferido na Sessão de 8/11/2016, de relatoria da e. Ministra Ana Arraes (peça 8) , que considerou ilegais os atos de concessão de aposentadoria aos interessados acima elencados, em razão do pagamento de rubricas alusivas a planos econômicos baseadas em sentenças judiciais (URP - 26,05%, 28,86% e URV - 3,17%) . 
HISTÓRICO
2.	No âmbito da deliberação, foram feitas as seguintes determinações:
9.1. considerar ilegais os atos de aposentadoria de Elisabete Avilez Marques (números de controle 10793801-04-2013-000232-5 e 10793801-04-2013-000233-3) e Emilio Lebre La Rovere e negar-lhes registro; 
9.2. dispensar a reposição das importâncias indevidamente recebidas de boa-fé pelos beneficiários até a data da notificação desta deliberação à unidade jurisdicionada; 
9.3. determinar à Universidade Federal do Rio de Janeiro que: 
9.3.1. no prazo de 15 (quinze) dias a contar da ciência desta deliberação, cesse os pagamentos decorrentes dos atos impugnados, sob pena de ressarcimento das quantias pagas indevidamente e responsabilização solidária da autoridade competente; 
9.3.2. comunique aos interessados a deliberação deste Tribunal e os alerte de que o efeito suspensivo proveniente da eventual interposição de recursos junto ao TCU não os eximirá da devolução dos valores indevidamente recebidos após a notificação, em caso de não provimento dos apelos; 
9.3.3. no prazo de 30 (trinta) dias a partir da ciência deste acórdão, encaminhe a este Tribunal, por cópia, comprovantes das datas em que os interessados tomaram conhecimento desta deliberação; 
9.3.4. no prazo de 30 (trinta) dias a contar da ciência desta deliberação, emita novos atos, em que sejam suprimidas as irregularidades verificadas, e submeta-os ao TCU para nova apreciação.
3.	Devidamente comunicada da decisão (peças 11-14) , a unidade jurisdicionada não se manifestou nos autos.
4.	Monitoramento iniciado por esta unidade técnica em 20/3/2019 (peça 20) verificou a exclusão das parcelas relativas aos índices de 28,86% e 26,05% nos proventos de Elisabete Avilez Marques, contudo permanecia sendo paga a parcela de URV, no valor de R$ 24,26; bem como revelou a exclusão da parcela relativa ao índice de 28,86% nos proventos de Emilio Lebre La Rovere, contudo permaneciam sendo pagas as parcelas de URP, no valor de R$ 967,86, e de URV, no valor de R$ 131,91. Além disso, não foram enviados novos atos de aposentadoria. Foi então proposta realização de diligência à Universidade.
5.	Realizada a diligência (peças 22-23) , a UFRJ solicitou prorrogação de prazo (peça 24) , autorizada por 60 dias (peça 25) , contudo não houve nova manifestação da jurisdicionada. 
6.	Novo monitoramento realizado em 9/3/2020 (peça 34) verificou que permanecia sendo paga a parcela de URV, no valor de R$ 24,26, nos proventos de Elisabete Avilez Marques; bem como permaneciam sendo pagas as parcelas de URP, no valor de R$ 967,86, e de URV, no valor de R$ 131,91, nos proventos de Emilio Lebre La Rovere e que não havia novos atos em favor dos inativos, livres das irregularidades apontadas. Foi então proposta audiência do gestor responsável à época do Acórdão Sr. André Luiz Chagas Pereira, Pró-Reitor de Pessoal da UFRJ, para que apresentasse suas razões de justificativa para descumprimento do Acórdão em questão. 
7.	Realizada a audiência (peças 37 e 40) , o Sr. André Luiz Chagas Pereira justificou especialmente que (peça 38) :
Inicialmente, é importante esclarecer que não houve qualquer omissão por parte do servidor. Sobre o ponto, registra-se que, quando recebidos os ofícios pela UFRJ, o servidor não estava mais no cargo de Pró-Reitor de Pessoal, tendo em vista que fora exonerado do referido cargo através da Portaria nº 7.673, de 5 de agosto de 2016, publicada no DOU Nº 151, de 8 de agosto de 2016, conforme documento (anexo 1 }, acostado ao presente requerimento. Logo, considerando que já não atuava como Pró-Reitor de Pessoal, não cabia ao servidor a decisão de cumprir as diligências deste Tribunal proferidas nos respectivos ofícios, dado que esta decisão estava diretamente relacionada à competência e à atribuição dos gestores da Administração.
Não houve, portanto, qualquer omissão ou que pudesse se caracterizar como conduta culposa, tampouco dolosa do servidor, consoante ao fato de que não possuía atribuição de gestão com poderes de decidir o cumprimento de diligências.
...
REQUER: 
a. seja a presente peça de razões de justificativa recebida e processada na formada lei e do Regimento Interno da Corte; 
b. seja facultada a produção de outras provas, sobretudo a prova documental a ser posteriormente juntada, se necessário for visando ao pleno esclarecimento da verdade e à realização da ampla defesa, inclusive manifestação complementar; 
c. sejam acolhidas as razões para o fim de absolver o servidor quanto às imputações contidas na audiência, por ser medida de inteira justiça e prática de um bom direito.
8.	Em análise às justificativas apresentadas pelo ex-gestor (peça 42) , concluiu-se que a audiência deveria ser encaminhada ao Sr. Agnaldo Fernandes, Pró-Reitor de Pessoal da UFRJ, para que apresentasse suas razões de justificativa para descumprimento do Acórdão, especificamente sobre a manutenção da parcela de URV, no valor de R$ 24,26, nos proventos de Elisabete Avilez Marques; bem como das parcelas de URP, no valor de R$ 967,86, e de URV, no valor de R$ 131,91, nos proventos de Emilio Lebre La Rovere e sobre o envio de novos atos de concessão de aposentadoria em favor dos inativos, livres das irregularidades apontadas.
9.	Realizada a audiência (peças 45-46) , o Sr. Agnaldo Fernandes não se manifestou nos autos.
EXAME TÉCNICO
10.	Pesquisa realizada ao sistema Siape/A3P (peça 48) demonstra que a parcela de URV permanece sendo paga a Elisabete Avilez Marques, no valor de R$ 24,26, e as parcelas de URP, no valor de R$ 967,86, e de URV, no valor de R$ 131,91, permanecem nos proventos de Emilio Lebre La Rovere.
11.	Consulta ao sistema e-Pessoal (peças 49-50) também aponta que o descumprimento permanece com a ausência de envio de novos atos em favor dos interessados, livres das irregularidades apontadas.
12.	Em relação ao pagamento da URP, nos proventos de Emilio Lebre La Rovere, ele está amparado em decisão proferida nos autos Ação 5042202-68.2019.4.02.5101/RJ, que permanece em andamento em grau de recurso junto ao Tribunal Regional Federal da 2ª Região - TRF-2 (peça 51) , contudo a decisão de primeira instância foi no sentido de amparar o pagamento da URP (26,05%) aos docentes da Universidade (peça 52) :
A decisão monocrática proferida pelo Exmo. Sr. Ministro do STF Alexandre de Moraes na Reclamação no. 32.002/RJ teve seu trânsito em julgado certificado em 30.10.2018, segundo pude verificar em consulta ao sítio do Tribunal na INTERNET.
A UFRJ resolveu interpretar, por conta própria, que toda a reclamação trabalhista teria sido declarada inválida, desde o 'cite-se'.
 (...) 
Está fora de questão, assim, por absoluta impossibilidade de sua rediscussão, o direito dos servidores substituídos pela autora de receberem o índice de 26,05%, relativo à URP de fevereiro de 1989, com incidência nas parcelas salariais obtidas a partir de 01º.03.1989.
 (...) 
Ilegal, abusivo e revelador de má-fé processual, por não caber ao devedor decidir se ainda deve pagar o que deve, mas sim ao órgão jurisdicional, a atuação unilateral de UFRJ, no sentido de mandar 'sustar todo e qualquer efeito' da decisão transitada em julgado.
Determino, assim, que: 
UFRJ restabeleça os pagamentos do índice de 26,05% sobre os vencimentos dos servidores substituídos processualmente pela autora, já para o próximo mês de pagamento, para o que deverá ser intimada na pessoa do seu Magnífico Sr. Reitor, por mandado, além de eletronicamente; (destaques inseridos) 
13.	Sendo assim, considerando a existência de decisão judicial que ampara o pagamento da URP proferida nos autos da Ação 5042202-68.2019.4.02.5101/RJ, em trâmite junto ao TRF-2, torna-se necessário o envio ao Departamento de Assuntos Extrajudiciais da Advocacia-Geral da União (AGU) e à Consultoria-Jurídica do TCU (Conjur/TCU) das informações necessárias ao acompanhamento dessa ação.
Análise das razões de justificativas
14.	Conforme instrução anterior (peça 42) , o Sr. André Luiz Chagas Pereira, ex-Pró-Reitor de Pessoal da Universidade, foi exonerado do referido cargo em 5/8/2016 (peça 38, p. 3) , e o Acórdão 11905/2016-TCU-Segunda Câmara (peça 8) , foi proferido apenas na Sessão de 8/11/2016, não sendo assim cabível falar-se em responsabilidade desse gestor.
15.	À época do Acórdão ora monitorado, o gestor em questão era o Sr. Agnaldo Fernandes (peça 38, p. 3) , que se manteve silente, não atendendo à audiência, sobre as justificativas para descumprimento da referida determinação.
16.	Sendo assim, propõe-se que as razões de justificativas apresentadas pelo Sr. André Luiz Chagas Pereira, ex-Pró-Reitor de Pessoal da UFRJ, sejam acolhidas, sem aplicação de multa. Além disso, propõe-se que o Sr. Agnaldo Fernandes, Pró-Reitor de Pessoal da UFRJ, seja considerado revel, por não atender à audiência no prazo devido, nos termos do art. 12, § 3º, da Lei 8.443/1992, com a aplicação da multa prevista no art. 58, inciso IV, da Lei 8.443/1992 e no art. 268, inciso VII, do Regimento Interno do Tribunal.
17.	Como o Acórdão 11905/2016-TCU-Segunda Câmara não foi devidamente cumprido, propõe-se que sejam determinados a exclusão da parcela de URV, nos valores de R$ 24,26, nos proventos de Elisabete Avilez Marques e de R$ 131,91, nos proventos de Emilio Lebre La Rovere; a quantificação e devolução dos valores recebidos indevidamente pelos inativos, desde a ciência do Acórdão em questão; e ainda o envio de novos atos de aposentadoria, livres das irregularidades apontadas.
CONCLUSÃO
18.	Com base nas informações prestadas pelo gestor e naquelas extraídas dos sistemas Siape/A3P e e-Pessoal e dos sítios da Justiça Federal, considera-se que as determinações constantes do Acórdão 11905/2016-TCU-Segunda Câmara não puderam ser cumpridas na íntegra pela Universidade Federal do Rio de Janeiro, tendo em vista decisão judicial que ampara o pagamento da URP a Emilio Lebre La Rovere, proferida nos autos da Ação 5042202-68.2019.4.02.5101/RJ, em trâmite junto ao TRF-2, tornando-se necessário o envio ao Departamento de Assuntos Extrajudiciais da AGU e à Conjur/TCU das informações necessárias ao acompanhamento dessa ação.
19.	Em relação às demais disposições do Acórdão em referência, propõe-se que sejam determinados a exclusão da parcela de URV, nos valores de R$ 24,26, nos proventos de Elisabete Avilez Marques e de R$ 131,91, nos proventos de Emilio Lebre La Rovere; a quantificação e devolução dos valores recebidos indevidamente pelos inativos, desde a ciência do Acórdão em questão; e ainda o envio de novos atos de aposentadoria, livres das irregularidades apontadas.
20.	Por fim, propõe-se que as razões de justificativas apresentadas pelo Sr. André Luiz Chagas Pereira, ex-Pró-Reitor de Pessoal da UFRJ, sejam acolhidas, sem aplicação de multa. Além disso, propõe-se que o Sr. Agnaldo Fernandes, Pró-Reitor de Pessoal da UFRJ, seja considerado revel, por não atender à audiência no prazo devido, nos termos do art. 12, § 3º, da Lei 8.443/1992, com a aplicação da multa prevista no art. 58, inciso IV, da Lei 8.443/1992 e no art. 268, inciso VII, do Regimento Interno do Tribunal.
PROPOSTA DE ENCAMINHAMENTO
21.	Em face do exposto, remetam-se os autos à consideração superior propondo-se: 
acolher, nos termos do § 2º, do art. 250 do Regimento Interno do TCU, as razões de justificativa apresentadas pelo Sr. Andre Luiz Chagas Pereira (CPF XXX.660.357-XX) , ex-Pró-Reitor de Pessoal da Universidade Federal do Rio de Janeiro;
	b) considerar revel, nos termos do art. 12, § 3º, da Lei 8.443/1992, o Sr. Agnaldo Fernandes Silva (CPF XXX.001.337-XX) , Pró-reitor da Universidade Federal do Rio de Janeiro, pelo descumprimento do Acórdão 11905/2016-TCU-Segunda Câmara, de relatoria da e. Ministra Ana Arraes;
	c) aplicar ao responsável a multa prevista no art. 58, inciso IV, da Lei 8.443/1992 e no art. 268, inciso VII, do Regimento Interno do Tribunal;
	d) com base no art. 28, incisos I e II, da Lei 8.443/1992:
	d.1) determinar o desconto integral ou parcelado da dívida na remuneração do Sr. Agnaldo Fernandes Silva (CPF XXX.001.337-XX) , observados os limites impostos pela legislação pertinente e, em especial, o disposto no art. 46 da Lei 8.112/1990;
	d.2) autorizar, desde já, a cobrança judicial da dívida, na hipótese de não atendimento das notificações, cumulada com a ineficácia dos descontos determinados no subitem anterior;
	e) determinar à Universidade Federal do Rio de Janeiro, nos termos do artigo 4°, inciso I, da Resolução-TCU 315/2020, que:
	e.1) exclua, imediatamente, a parcela relativa à URV (3,17%) dos proventos de Elisabete Avilez Marques (CPF XXX.152.137-XX) e de Emilio Lebre La Rovere (CPF XXX.035.427-XX) , conforme Acórdão 11905/2016-TCU-Segunda Câmara, de relatoria da e. Ministra Ana Arraes;
	e.2) no prazo de 30 (trinta) dias, sob pena de responsabilidade solidária da autoridade administrativa omissa e mediante prévia instauração de processo administrativo, apure o montante indevidamente recebido a título da parcela relativa à URV (3,17%) , por Elisabete Avilez Marques (CPF XXX.152.137-XX) e por Emilio Lebre La Rovere (CPF XXX.035.427-XX) , desde a ciência do Acórdão 11905/2016-TCU-Segunda Câmara, até sua efetiva exclusão, promova sua restituição ao erário, nos termos do art. 46 da Lei 8.112/1990, e comprove ao Tribunal de Contas da União as medidas adotadas; 
	e.3) no prazo de 30 (trinta) dias, envie novos atos de concessão de aposentadoria em favor de Elisabete Avilez Marques (CPF XXX.152.137-XX) e de Emilio Lebre La Rovere (CPF XXX.035.427-XX) , livres das irregularidades apontadas nos autos, conforme Acórdão 11905/2016-TCU-Segunda Câmara;
	f) determinar à Secretaria de Fiscalização de Pessoal para que, nos termos da Questão de Ordem aprovada pelo Plenário do TCU, em Sessão de 8/6/2011, encaminhe ao Departamento de Assuntos Extrajudiciais da AGU as informações necessárias ao acompanhamento da Ação Ordinária 5042202-68.2019.4.02.5101/RJ, em trâmite no Tribunal Regional Federal da 2ª Região, em favor de Emilio Lebre La Rovere (CPF XXX.035.427-XX) , bem como dê ciência à Conjur/TCU."
É o relatório.

não há.

Procurador Marinus Eduardo De Vries Marsico.

APOSENTADORIA. PERCEPÇÃO DE PARCELAS RELATIVAS A PLANOS ECONÔMICOS. INCORPORAÇÃO DE RESÍDUOS POR NOVAS ESTRUTURAS REMUNERATÓRIAS. ILEGALIDADE. DETERMINAÇÕES. MONITORAMENTO. CONTINUIDADE DOS PAGAMENTOS IRREGULARES. DILIGÊNCIA. DESCUMPRIMENTO. DETERMINAÇÕES PONTUAIS PARA EXCLUSÃO DAS RUBRICAS E APURAÇÃO DO MONTANTE RECEBIDO INDEVIDAMENTE. ACOLHIMENTO DAS RAZÕES DE JUSTIFICATIVA DE UM GESTOR. REMESSA DA ANÁLISE SOBRE A PROPOSTA DE APLICAÇÃO DE MULTA A OUTRO GESTOR PARA OUTRO PROCESSO NECESSIDADE DE ACOMPANHAMENTO DE AÇÃO JUDICIAL EM TRÂMITE NO TRIBUNAL REGIONAL FEDERAL DA 2ª REGIÃO.

APOSENTADORIA (APOS)

Secretaria de Fiscalização de Pessoal (Sefip).

Nesta etapa processual, aprecio o monitoramento das determinações emanadas do Acórdão 11905/2016-TCU-Segunda Câmara, pelo qual este Tribunal considerou ilegais os atos de concessão de aposentadoria a Elisabete Avilez Marques e Emílio Lebre La Rovere, ex-servidores da Universidade Federal do Rio de Janeiro (UFRJ) , e determinou à unidade jurisdicionada providências visando à emissão de novos atos, após correção das seguintes irregularidades:
	a) pagamento indevido de rubricas concedidas por decisão judicial relativas aos percentuais de 28,86% e 3,17% (URV) , decorrentes de planos econômicos; 
	b) pagamento destacado do reajuste de 26,05%, relativo à Unidade de Referência de Preços (URP) de fevereiro de 1989.
2.	Em 2019, a Secretaria de Fiscalização de Pessoal (Sefip) constatou que a parcela de URV  (3,17%) permanecia nos proventos de Elisabete Avilez Marques. No caso de Emílio Lebre La Rovere, a unidade verificou que o interessado continuava a receber as parcelas de URP (26,05%) e URV (3,17%) , além disso, a universidade não tinha enviado novos atos, isentos das irregularidades detectadas no acórdão.
3.	Em seguida, a unidade técnica promoveu diligência à UFRJ, para que informasse ao Tribunal as medidas adotadas para atendimento aos comandos do aludido decisum. Apesar de ter solicitado prorrogação de prazo, a entidade não respondeu ao ofício.
4.	Por consequência, o responsável, Agnaldo Fernando Silva, pró-reitor de Pessoal da UFRJ, foi chamado em audiência, para apresentar razões de justificativa acerca do descumprimento da deliberação do TCU.
5.	Devidamente citado, não se manifestou, razão pela qual o processo deve prosseguir à sua revelia, em atenção ao disposto no art. 12, § 3º, da Lei 8.443/1992.
6.	Até a data de oficialização da instrução da Sefip (19/8/2020) , as parcelas remanesciam nos proventos dos interessados.
-II-
7.	Situações semelhantes foram apuradas em outros processos que envolvem a UFRJ, conforme, por exemplo, o Acórdão 9480/2020-TCU-Segunda Câmara, de minha relatoria, no qual foram feitas as determinações propostas, exceto quanto às providências para quantificação e ressarcimento dos valores pagos indevidamente, tendo em conta a ausência de comprovantes de que a UFRJ tenha dado ciência, na época própria, do acórdão original às interessadas.
8.	Igual desfecho deve ser adotado neste processo, especialmente considerando que ainda não houve a regularização dos pagamentos e não constam destes autos os comprovantes de que a universidade cumpriu os subitens 9.3.2 (parte inicial) e 9.3.3 do Acórdão 11905/2016-TCU-Segunda Câmara (transcritos no item 2 da última instrução da Sefip) , apesar de ser provável que a UFRJ tenha promovido a notificação dos interessados, haja vista em processos análogos (ex. TC Processo 025.693/2016-6) excluiu parte das parcelas indevidas, o que não seria passível de ser feito sem prévia notificação dos inativos.
9.	Isso permite depreender que as notificações foram efetuadas pela universidade, sem que, entretanto, a entidade tenha encaminhado os devidos comprovantes a este Tribunal.
10.	Assim, deixa-se, por ora, de acompanhar a proposta de determinar à UFRJ que realize o ressarcimento dos valores indevidamente pagos desde a ciência da decisão, sem prejuízo de fazê-lo por ocasião da apreciação definitiva do presente processo, oportunidade em que caberá avaliar, inclusive, a necessidade de responsabilização individual ou solidária dos gestores, consoante alerta contido no subitem 9.3.1 do Acórdão 11905/2016-TCU-Segunda Câmara e as disposições do art. 262, § 1º, do Regimento Interno. 
11.	No que diz respeito às razões de justificativa de André Luiz Chagas Pereira, pelos argumentos expostos pela unidade técnica, impõe-se acatá-las e, em consequência, excluir esse responsável da relação processual.
12.	Relativamente à responsabilidade do outro gestor ouvido em audiência, cumpre destacar que, após a verificação da existência de muitos outros processos que podem estar em situação similar à deste feito - de não cumprimento de deliberações pela ilegalidade do pagamento da rubrica de 3,17%, entre outras -, este Tribunal, por intermédio do Acórdão 6209/2020-TCU-Segunda Câmara, também de minha relatoria, expediu o seguinte comando:
"9.3. determinar à Secretaria de Fiscalização de Pessoal que: 
9.3.1. caso se confirme, nos processos sob a minha relatoria, que a UFRJ descumpriu determinações deste Tribunal que visaram a exclusão de parcelas referentes a planos econômicos e a emissão de novos atos de aposentadoria, livres das irregularidades, promova, em processo de monitoramento apartado, a audiência dos responsáveis (inclusive a indicada no subitem anterior desta deliberação e, se ainda não efetuada, a contemplada no Acórdão 5383/2020-TCU-Segunda Câmara) ; 
9.3.2. se for o caso, consolide, no referido processo de monitoramento, a análise posterior à apresentação de eventuais respostas a audiências já feitas em outros autos ou ao decurso de prazo sem manifestação dos responsáveis, incluindo a avaliação sobre a necessidade de adotar outras providências, com o objetivo de garantir o integral atendimento das determinações deste Tribunal."
13.	Isso decorreu da constatação de que seria mais conveniente efetuar o exame da responsabilidade do (s) gestor (es) faltoso (s) em um único processo, a fim de propiciar, além de economia e racionalidade processual, a avaliação sistêmica do assunto, até mesmo sobre a necessidade de determinar o afastamento temporário de responsáveis, com amparo no art. 44 da Lei 8.443/1992.
14.	Destarte, a análise sobre a responsabilização de Agnaldo Fernandes Silva quanto ao não do Acórdão 11905/2016-TCU-Segunda Câmara também deverá ocorrer, oportunamente, naquele apartado, o qual foi autuado sob o TC Processo 029.491/2020-7. 
15.	Contudo, não há prejuízo de reiterar, desde já, as determinações proferidas neste processo, porquanto é imprescindível buscar o imediato atendimento do deliberado, ressaltando-se que a autoridade competente também está sujeita a multa por reincidência no descumprimento de determinação desta Corte (art. 58, inciso VII, da Lei 8.443/1992) .
	Ante o exposto, VOTO por que o Tribunal adote a minuta de acórdão que submeto à consideração deste Colegiado.
TCU, Sala das Sessões Ministro Luciano Brandão Alves de Souza, em 24 de novembro de 2020.
ANA ARRAES 
Relatora